臺灣臺南地方法院臺南簡易庭民事裁定
111年度南簡聲字第6號
聲  請  人  陳丞緯即陳志揚

相  對  人  和潤企業股份有限公司

法定代理人  劉源森  
上列當事人間聲請停止執行事件，本院裁定如下：
    主    文
聲請人以新臺幣參萬伍仟玖佰陸拾參元為相對人供擔保後，本院
一一○年度司執字第一二五九五一號給付票款強制執行事件之強
制執行程序，於本院一一一年度南簡補字第十七號確認本票債權
不存在之訴判決確定或和解、撤回起訴前，應暫予停止執行。
    理    由
一、按發票人主張本票係偽造、變造者，於前條裁定送達後20日
    內，得對執票人向為裁定之法院提起確認之訴；發票人主張
    本票債權不存在而提起確認之訴不合於第1項之規定者，法
    院依發票人聲請，得許其提供相當並確實之擔保，停止強制
    執行，非訟事件法第195條第1、3項分別定有明文。次按法
    院因必要情形或依聲請定相當並確實之擔保，為停止強制執
    行之裁定者，該擔保金額之多寡應如何認為相當，固屬法院
    職權裁量之範圍。惟此項擔保係備供強制執行債權人因停止
    執行所受損害之賠償，故法院定擔保金額時，自應斟酌該債
    權人因停止執行可能遭受之損害，以為衡量之標準。而債權
    人因停止執行可能遭受之損害，在確定判決命為金錢給付之
    情形，係指債權人因停止執行延後受償，未能即時利用該款
    項，所可能遭受之損害而言（最高法院96年度台抗字第538
    號裁判意旨參照）。
二、聲請意旨略以：聲請人已向本院具狀提起確認本票債權不存
    在訴訟（111年度南簡補字第17號），願供擔保請求於上開
    訴訟判決確定前，停止本院110年度司執字第125951號給付
    票款強制執行事件（下稱系爭執行事件）之執行程序等語。
三、經查：
  ㈠相對人持本院105年度司執字第54406號債權憑證為執行名義(
    原執行名義：臺灣臺北地方法院104年度司票字第1431號本
    票裁定及確定證明書)，具狀聲請經本院以系爭執行事件受
    理，並核發執行命令禁止聲請人收取對第三人中華郵政股份
    有限公司西港郵局之存款債權或為其他處分；另聲請人已就
    相對人持有如附表所示之本票提起訴訟請求確認本票債權不
    存在，經本院以111年度南簡補字第17號繫屬在案等情，業
    經本院調取系爭執行事件及111年度南簡補字第17號民事事
    件卷宗核閱無訛，堪認為真實。因系爭執行事件之強制執行
    程序尚未終結，聲請人亦已提起確認本票債權不存在訴訟，
    是聲請人依非訟事件法第195條第3項規定聲請准予裁定停止
    系爭執行事件之強制執行程序，於法即屬有據，應予准許。
  ㈡本院審酌相對人於系爭執行事件聲請強制執行之金額為新臺
    幣（下同）25萬3,860元，則相對人因停止執行，未能即時
    經由系爭執行事件強制執行程序受償之債權額為25萬3,860
    元，可能因無法運用該筆資金而受有相當於利息之損失。本
    院認該項損失之利率，以法定利率即週年利率百分之5計算
    較為客觀，且不受利率波動之影響，應屬核算相對人因停止
    執行所受損害之最妥適標準。又上開確認本票債權不存在訴
    訟，其訴訟標的金額未逾民事訴訟法第466條所定之金額，
    為不得上訴第三審之事件，參照各級法院辦案期限實施要點
    第2條規定，該訴訟自起訴至第二審終結確定之期間可推定
    為2年10個月（民事簡易訴訟程序辦案期限第一審為10個月
    、第二審為2年），據此計算相對人因停止執行而未能即時
    受償之可能損失金額為3萬5,963元【計算方式：25萬3,860
    元×5%×（2+10/12）＝3萬5,963元，元以下4捨5入】，揆諸首
    揭說明，聲請人自應對相對人因停止強制執行可能遭受之上
    開損害提出該金額予以擔保，爰裁定如主文所示。
四、依非訟事件法第195條第3項，裁定如主文。　
中　　華　　民　　國　　111 　年　　2 　　月　　7 　　日
  　　　　　　　　臺灣臺南地方法院臺南簡易庭　　　　　
                              法  官　林勳煜
上列正本證明與原本無異。
如不服本裁定，得於收受裁定正本後10日內向本院提出抗告狀，
並繳納抗告裁判費新臺幣1,000元整。　　　　　　　　　
中　　華　　民　　國　　111 　年　　2 　　月　　7 　　日
　　　　　　　　　　　　　　　書記官  朱烈稽　　
　　　　　　　　　　　　　　　　　
　　　　　　　　　　　　　　　　　
【附表】　　　　　　　　　　　　　　　　　
編號發票日票 面 金 額到 期 日票 據 號 碼(新臺幣)1103年9月15日34萬元103年12月23日Z000000000